Inventaris van het archief van C.T. van Deventer [levensjaren 1857-1915], 1879-1916; E.M.L. Maas [levensjaren 1857-1942], (1900) 1911-1942 (1944)
Nationaal Archief, Den Haag
Collectie 424 Van Deventer-Maas
Deventer-Maas, van
1900-1944
merendeel 1911-1942
C20545
0.30 meter; 28 inventarisnummers.
Normale geschreven, getypte en gedrukte documenten, geen bijzondere handschriften.
Nationaal Archief, Den Haag
Deventer, Coenraad Theodoor van (1857-1915)
Maas, Elisabeth Maria Louise (1857-1942)
Archief van C.T. van Deventer en zijn vrouw E.M.L. Maas, oprichters van de Vereeniging Max Havelaarfonds, de Vereeniging Tjandi-stichting en de Vereeniging Kartinifonds. Het archief bevat o.a. stukken betreffende het bezit van aandelen, opstelling van testament, fotografische portretten en ingekomen brieven van afgestudeerde vrouwen aan de Van Deventerscholen.
Archiefvorming
Geschiedenis van de archiefvormer
De archieven met toegangen nrs. 2.20.38.01, 2.20.38.02, 2.20.38.03, 2.20.38.04 en 2.20.38.05 zijn alle afkomstig van instellingen die in het leven werden geroepen door mr. Coenraad Theodoor van Deventer (1857-1915) of zijn echtgenote Elisabeth Maria Louisa Maas (1857-1942). Van beide personen verschenen omvangrijke biografieën
H.T. Colenbrander, Leven en arbeid van mr. C.Th. van Deventer, Leiden 1916 (3 dln). W.A. van Goudoever, onder de hoede van een naam, E.M.L. van Deventer-Maas, Amsterdam. Z.j. (1958).
, terwijl in het bestuur van al deze stichtingen vooraanstaande personen zitting hadden van wie ook de persoonlijke archieven bewaard zijn.
Van het bestuurslid van de Vereeniging Kartinifonds en de Van Deventer-Maasstichting A.J. Joekes en A. van Lutsenburg Maas, alsmede van de Indische vertegenwoordiger van de Van Deventer Maasstichting P.J. Koets bevinden zich stukken in het archief van het Koninklijk Instituut voor Taal-, Land- en Volkenkunde in Leiden.
De verenigingen en stichtingen hadden de volgende doelstellingen:
De ontwikkeling van het onderwijs aan de inlandse bevolking en de ondersteuning van hun ontwikkeling door beurzen.
De verheffing van de Javaanse vrouw, zoals nagestreefd door Raden Adjen Kartini (1879-1903)
Vgl. Door duisternis tot licht, gedachten over en Voor het Javaanse volk, bewerkt door Elisabeth Allard, Amsterdam. 1976.
.
Geschiedenis van het archiefbeheer
De verwerving van het archief
2.20
Aanwijzingen voor de gebruiker
Openbaarheidsbeperkingen
Volledig openbaar.
Materiële beperkingen
Aanvraaginstructie
Openbare archiefstukken kunnen online worden aangevraagd en gereserveerd. U kunt dit ook via de terminals in de studiezaal van het Nationaal Archief doen. Om te kunnen reserveren dient u de volgende stappen te volgen:
U maakt een profiel aan op www.gahetna.nl, en logt vervolgens in
Via de archiefinventaris (alleen de beschrijvingen met rode nummers) selecteert u het gewenste archiefstuk door op de knop 'Reserveren' te klikken
In het volgende scherm geeft u aan op welke dag u het archiefstuk wilt inzien
Indien u zich bevindt in de studiezaal en een tafelnummer heeft ontvangen kunt u dit nummer vermelden. Als u geen tafelnummer heeft kunt u tafelnummer 777 laten staan
Vervolgens bevestigt u uw reservering door deze te versturen.
Verwant materiaal
Beschikbaarheid van kopieën
Verwante archieven
Het archief van de vereniging Max Havelaar Fonds, toegangsnummer 2.20.38.01, het archief van de vereniging Tjandi-stichting, toegangsnummer 2.20.38.02, en het archief van de Van Deventer-Maasstichting, toegangsnummer 2.20.38.04, Nationaal Archief, Den Haag.
Beschrijving van de series en archiefbestanddelen
- Coenraad Theodoor van Deventer, I.
  - Personalia: huwelijksbescheiden met concept van een testament., 1880, 1912; 1
  - Overdrukken van artikelen van zijn hand in tijdschriften., 1879-1913; 2
  - Bewijzen van aandeel in Nederlandse en Nederlandsch-Indische fondsen en ondernemingen, met bijlagen., 1892-1916; 3
  - Stukken betreffende zijn deelneming in de Cultuurmaatschappij Gantiwarno., 1898-1905; 4
  - Portefeuille met concepten van artikelen en briefwisseling, met inhoudsopgave., 1912-1915; 5
    Deze artikelen zijn genomen uit een geordende serie.
  - Krante-artikelen betreffende zijn overlijden met overdrukken van necrologieën in tijdschriften., 1915; 6
  - Fotografische portretten., Z.j.; 7
- Elisabeth Maria Louise Maas, II.
  - Financiële bescheiden, a.
    - Concept-staten, houdende opgaven voor belastingen., 1911-1933; 8
    - Stukken betreffende de Cultuurmaatschappij Gantiwarno., 1916-1941; 9
    - Stukken betreffende de opstelling van haar testament., 1936; 10
    - Stukken betreffende de administratie van haar aandelenbezit en de omzetting van dit bestand in permanente fondsen., 1935-1938; 11
    - Stukken betreffende de voorbereidingen tot oprichting van de Van Deventer-Maasstichting, 1935-1938; 12
    - Stukken betreffende haar nalatenschap., 1942-1944; 13
  - Overige stukken, b.
    - Contract met de uitgeverij P.N. van Kampen en Zn. betreffende de trilogie Leven en arbeid van mr. C.Th, van Deventer door H.T. Colenbrander., 3 maart 1916; 14
    - Briefwisseling., 1931-1940; 15
    - Ingekomen brieven van afgestudeerde vrouwen aan Van Deventerscholen, houdende dankzeggingen voor een toegezonden zilveren potlood., 1925-1937; 16-17
      - Uit de Solose Van Deventerschool. 1934-1937, 16
      - Uit de Semarangse Van Deventerschool. 1925-1936, 17
    - Ingekomen brieven en rapporten van hoofden van Van Deventerscholen., 1936-1937; 18
    - Schrift met kranteknipsels over het verblijf van P.A.A. Mangkoe Negori VII van Solo en zijn familie in Nederland ter gelegenheid van het jubileum van koningin Wilhelmina., 1937-1938; 19
    - Tekst van een huwelijksinzegening, met afschrift van een redevoering van C.Th. van Deventer bij het huwelijk van C.J. Poortman en L. Maas in 1906., 1937; 20
    - Album met handtekeningen ter gelegenheid van haar tachtigste verjaardag., 1937; 21
    - Fotografische portretten en reisdocumenten., 1932-1938; 22
    - Aantekeningen en concepten van causerieën over het Kartinifonds en de Van Deventerstichting., Z.j.; 23
    - Stukken betreffende haar overlijden en crematie, met tekening van een monument., 1942; 24
  - Gedeponeerde stukken, c.
    - Ingekomen brieven bij Mien Bosch van Djadiningrat, R.A. Kartini e.a. over de residentie Demak en Kartini, met inhoudsopgave., 1900-1914; 25
    - Ingekomen brieven van oud-leerlingen van Van Deventerscholen bij juffrouw Hoorn., 1932-1934; 26
    - Artikel van H.F.E. Visser over hedendaagse Balische schilder- en beeldhouwkunst., November 1937; 27
  - Naderhand toegevoegde stukken, d.
    - Ingekomen brieven bij C.Th. van Deventer van Raden Mas Atmoetirono, architect en lid van de vereniging van inlandse ambtenaren "Magoenhardjo", 1906-1915, met correspondentie van E.M.L. van Deventer-Maas over eventuele uitgave van deze briefwisseling., 1921; ---
      In archief A. van Lutsenburg Maas, lijstnummer 2, toegangsnr. 2.21.281.08.
    - Fotografische portretten van C.Th. van Deventer en E.M.L. Maas., Z.j.; 28